臺灣高等法院臺中分院刑事判決　
111年度上易字第478號
上  訴  人  
即  被  告  鄭政泓



上列上訴人因竊盜案件，不服臺灣苗栗地方法院110年度易字第3
82號中華民國111年3月22日第一審判決（起訴案號：臺灣苗栗地
方檢察署110年度偵字第1884號），提起上訴，本院判決如下： 
     主    文
原判決撤銷。
鄭政泓犯竊盜罪，累犯，處有期徒刑肆月，如易科罰金，以新臺
幣壹仟元折算壹日。未扣案之犯罪所得電瓶貳個沒收，於全部或
一部不能沒收或不宜執行沒收時，追徵其價額。　
    犯罪事實
一、鄭政泓意圖為自己不法所有，於民國109年12月8日7時許，
    騎乘車牌號碼000-000號普通重型機車，前往苗栗縣○○鎮○○
    里00號之倉庫，見該倉庫無門且無人看守，即入內徒手竊取
    張巧蓁、鄭山林所管領之電瓶2個（價值約新臺幣1,000元）
    ，得手後放在上開機車腳踏上，旋騎乘該機車離去。嗣張巧
    蓁發現上開倉庫內電瓶遭竊，報警處理，經警調閱監視器錄
    影畫面查看，始循線查獲上情。
二、案經苗栗縣警察局通霄分局報請臺灣苗栗地方檢察署檢察官
    偵查起訴。
    理    由
一、程序方面：
    檢察官、上訴人即被告鄭政泓（下稱被告）於本院準備程序
    、審理時，對於本案相關具傳聞性質之證據資料，均不爭執
    證據能力，且本案所引用之非供述證據，亦屬合法取得，本
    院審酌該等證據作成及取得之程序均無違法之處，依法均可
    作為認定犯罪事實之證據。
二、認定犯罪事實所憑之證據及理由：
    上揭犯罪事實，業經被告於本院審理時坦認不諱，並經證人
    即告訴人張巧蓁於警詢時證述（偵查卷第37至39頁）、證人
    鄭山林於警詢、原審審理時證述（偵查卷第113至115頁、原
    審卷第91至97頁）明確，復有監視器錄影畫面翻拍照片、失
    竊現場照片（偵查卷第59至91頁）、車號000-000號普通重
    型機車車輛詳細資料報表（偵查卷第93頁）、原審勘驗筆錄
    （原審卷第89至90頁）在卷可稽，足認被告任意性自白核與
    事實相符，應可採信。本案事證明確，被告犯行堪以認定，
    應予依法論科。
三、論罪量刑之理由：
  ㈠核被告所為，係犯刑法第320條第1項之竊盜罪。
　㈡被告前於107年間因竊盜案件，經臺灣苗栗地方法院以108年
    度苗簡字第1100號判處有期徒刑2月確定，於109年3月12日
    易科罰金執行完畢等情，有臺灣高等法院被告前案紀錄表在
    卷可稽，其受有期徒刑之執行完畢後，5年以內故意再犯本
    案有期徒刑以上之罪，為累犯。審酌被告所犯前案，與本案
    均為竊盜罪，罪質相同，均屬故意犯罪，被告於前案執行完
    畢後不到1年時間即再為本案犯行，足見前案之徒刑執行成
    效不彰，其對於刑罰之反應力顯然薄弱，且綜核全案情節，
    本案縱依刑法第47條第1項規定加重法定最低本刑，亦無司
    法院釋字第775號解釋所闡述之所受刑罰超過所應負擔罪責
    ，人身自由因此遭受過苛侵害之罪刑不相當情形，爰依刑法
    第47條第1項規定加重其刑。
四、撤銷原判決改判之說明：
  ㈠原審認被告罪證明確，依法論罪科刑，固非無見。惟查：被
    告上訴後，於本院為認罪之表示，被告之犯後態度及量刑基
    礎已有改變，原審未及審酌上情，自有未洽，被告上訴請求
    從輕量刑，為有理由，且原判決既有上述可議之處，即屬無
    可維持，自應由本院將原判決撤銷改判。
  ㈡爰以行為人之責任為基礎，審酌被告正值青年，不思以正途
    謀取財物，竟貪圖私慾而為本案竊盜犯行，侵害他人財產法
    益，行為實值非難；復衡酌被告犯罪之動機、目的、手段、
    犯罪時並未受有任何刺激，告訴人遭竊財物價值不高，被告
    迄未與告訴人和解或調解以賠償損失，犯罪後原否認犯罪，
    經原審傳喚證人鄭山林進行交互詰問，並勘驗案發時民宅監
    視器錄影畫面，於案情明朗之情形下，上訴至本院審理後始
    坦認犯行，依量刑減讓原則，刑度上給予較小幅度之減輕，
    暨被告自述二專肄業，從事清潔工工作，領日薪，無固定收
    入，未婚，無子女需扶養之教育程度與家庭生活情況等一切
    情狀，量處如主文第2項所示之刑，並諭知易科罰金之折算
    標準。
  ㈢沒收部分：
    被告竊得之電瓶2個，為其本案犯罪所得，並未扣案，且未
    實際合法發還告訴人，應依刑法第38條之1第1項前段、第3
    項規定宣告沒收，於全部或一部不能沒收或不宜執行沒收時
    ，追徵其價額。
據上論斷，依刑事訴訟法第369條第1項前段、第364條、第299條
第1項前段，判決如主文。
本案經檢察官邱舒虹提起公訴，檢察官黃裕峯到庭執行職務。
中　　華　　民　　國　　111 　年　　7 　　月　　29　　日
        　 刑事第十庭    審判長法　官  陳  宏  卿
　　　　　　　　　　　　　　   法　官  林  美  玲
 　　　　　　　　　　　　　 　 法　官  簡  芳  潔                          
以上正本證明與原本無異。     
不得上訴。
                               書記官  廖  婉  菁
　　　　　　　　　　　　　　　 
中　　華　　民　　國　　111 　年　　8 　　月　　2 　　日
附錄論罪科刑法條全文：
中華民國刑法第320條
意圖為自己或第三人不法之所有，而竊取他人之動產者，為竊盜
罪，處5年以下有期徒刑、拘役或50萬元以下罰金。
意圖為自己或第三人不法之利益，而竊佔他人之不動產者，依前
項之規定處斷。
前二項之未遂犯罰之。